【裁判字號】    92,訴,587
【裁判日期】    921223
【裁判案由】    毒品危害防制條例
【裁判全文】
臺灣基隆地方法院刑事判決                          九十二年度訴字第五八七號
    公  訴  人  臺灣基隆地方法院檢察署檢察官
    被      告  甲○○
右列被告因違反毒品危害防制條例案件，經檢察官提起公訴（九十二年度毒偵字第一
０六八號），及本院職權併辦，嗣經本院合議改採簡式審判程序審理，本院判決如左
：
        主  文
甲○○連續施用第一級毒品，累犯，處有期徒刑拾月，扣案針筒壹支沒收；又連續施
用第二級毒品，累犯，處有期徒刑肆月；應執行有期徒刑壹年壹月，扣案針筒壹支沒
收。
        事  實
一、甲○○有多次施用毒品前科，曾於民國八十年間因違反麻醉藥品管理條例，經本
    院於八十年四月廿六日判處有期徒刑四月確定，又於八十五年間因違麻醉藥品管
    理條例，經本院於八十六年四月七日判處拘役九十日確定，又於八十六年間因違
    反妨害兵役治罪條例，經本院於八十六年七月十七日判處拘役廿日確定，前開各
    罪刑均經執行完畢；再於八十八年間因犯詐欺罪，經本院於八十九年八月十五日
    判處有期徒刑四月確定，又於同年間因犯竊盜罪，經本院於八十九年八月十七日
    判處有期徒刑八月確定，嗣該二罪刑合併定應執行刑為有期徒刑十一月，刑起日
    期為八十九年九月十七日，於九十年七月八日縮刑期滿出監；仍不知悔悟，又於
    九十年間因犯竊盜罪，經本院於九十年十二月十四日判處有期徒刑七月確定，再
    於同年間因違反毒品危害防制條例，經本院於九十一年一月十八日以九十年度訴
    字第六五九號判處有期徒刑八月確定，嗣該二罪刑定應執行刑為有期徒刑一年二
    月，刑起日期為九十一年六月十三日，甫於九十二年七月廿六日縮刑期滿出監；
    又於九十一年初因犯竊盜罪，經本院以九十一年度訴字第四五０號判處有期徒刑
    二年六月，嗣經台灣高等法院維持確定，自九十二年十一月廿四日拘獲起服該罪
    之刑期。
二、甲○○自毒品危害防制條例於八十七年五月廿二日公布施行後，因分別於八十九
    年一月間、同年七月間因施用毒品案件，經本院分別於八十九年六月卅日、同年
    八月八日以八十九年度毒聲字第一二二號、第一三八四號裁定送勒戒處所觀察、
    勒戒，均經認無繼續施用傾向，而由臺灣基隆地方法院檢察署檢察官分別於八十
    九年三月廿七日、同年十一月八日，以八十九年度毒偵緝字第一一三號、三五四
    號處分不起訴確定在案，詎其又於前開不起訴處分後之五年內之九十年十月間，
    再度施用第一級毒品，經本院於九十年十二月十日以九十年度毒聲字第一五０四
    號裁定令入戒治處所戒治，嗣於九十一年六月四日經本院以九十一年度毒聲字第
    五四一號裁定停止戒治所餘戒治期間付保護管束，於九十二年一月三日保護管束
    期滿（然尚未經臺灣基隆地方法院檢察署檢察官處分不起訴）。猶不知悔改，復
    基於施用第一級毒品海洛因、第二級毒品安非他命之概括犯意，自九十二年七月
    廿七日即縮刑期滿之翌日起至九十二年十一月廿四日凌晨被拘獲為止，在基隆市
    不特定地點之公廁內、基隆市○○區○○路十八之一號之住處，以針筒施打及抽
    香煙之方式施用海洛因，平均二、三日即施用一次；又自九十二年七月廿七日即
    縮刑期滿之翌日起至九十二年十一月廿四日凌晨被拘獲為止，在前開住處，以玻
    璃球吸食器燒烤及針筒施打之方式，施用安非他命，平均一個月施用一、二次。
    嗣於九十二年十一月一日晚間九時五十分許，在基隆市○○區○○路廿八巷內為
    警查獲，並扣得甲○○所有用以施用海洛因之注射針筒一支。再甲○○因未到案
    服前開二年六月之有期徒刑（即本院以九十一年度訴字第四五０號判處之罪刑）
    ，警方乃於九十二年十一月廿四日凌晨一時許，在基隆市○○路中泰賓館樓下附
    近拘獲甲○○，並經臺灣基隆地方法院檢察署檢察官發交執行。
二、案經基隆市警察局第一分局報請臺灣基隆地方法院檢察署檢察官偵查起訴及本院
    職權併辦。
        理  由
一、訊據被告甲○○對於右開事實坦承不諱，復以，被告之尿液經採集送驗結果確呈
    嗎啡、甲基安非他命之陽性反應，此有基隆市衛生局檢驗成績書一紙在卷可稽，
    並有扣案針筒一支可資佐證。此外，並有臺灣高等法院被告全國前案紀錄表、臺
    灣基隆地方法院檢察署檢察官八十九年度毒偵緝字第一一三號、三五四號不起訴
    處分書、本院九十年度訴字第六五九號判決各一紙在卷可按，本件事證明確，被
    告係於毒品危害防制條例公布施行後，三犯以上（第四犯）施用毒品罪者，足堪
    認定。
二、核被告所為，係犯毒品危害防制條例第十條第一項、第二項施用第一級、第二級
    毒品罪。其施用前之持有海洛因、安非他命之低度行為應為施用之高度行為所吸
    收，不另論罪。被告施用海洛因、安非他命之多次犯行，各時間緊接，所犯又各
    係構成要件相同之罪名，各顯係基於概括犯意為之，各為連續犯，應各以一罪論
    ，並各依刑法第五十六條之規定，加重其刑；公訴人雖僅起訴被告於九十二年十
    一月一日十八時許施用海洛因一次，於九十二年十一月一日採尿前之四日內某時
    施用安非他命一次，然其餘各次既與已起訴之施用犯行具連續犯裁判上一罪之關
    係，自均在本院得一併審究之範圍內。被告所犯前開二罪，犯意各別、行為互殊
    ，應分論併罰之。被告曾犯如事實欄一所述之前科犯行，此有臺灣高等法院被告
    全國前案紀錄表一紙可憑，被告於執行完畢五年內再犯本件有期徒刑以上之罪，
    為累犯，應依刑法第四十七條之規定，遞加重其刑。爰審酌被告前已有多次非法
    施用毒品前科並經二次觀察、勒戒、一次強制戒治猶犯同罪行、非行機構式之處
    遇不足以戒斷其毒癮、其於本案施用海洛因、安非他命之次數、頻率、犯後尚知
    自白犯行等一切情狀，量處如主文所示之刑，並依刑法第五十一條第五款之規定
    ，定其應執行之刑。扣案針筒一支，係被告所有供其犯罪所用之物，業據被告陳
    述明確，依刑法第三十八條第一項第二款之規定，宣告沒收。
據上論斷，應依刑事訴訟法第二百七十三條之一第一項、第二百九十九條第一項前段
，毒品危害防制條例第十條第一項、第二項，刑法第十一條前段、第五十六條、第四
十七條、第五十一條第五款、第三十八條第一項第二款，判決如主文。
本案經檢察官林秋田到庭執行職務
中      華      民      國      九十二    年    十二    月    二十三    日
                                臺灣基隆地方法院刑事第四庭
                                      法  官    曾  雨  明
右正本證明與原本無異。
對於本件判決如有不服，應於收受送達後十日內，向本院提出上訴書狀，上訴於臺灣
高等法院，並按他造當事人之人數附具繕本。
                                      書記官    陳  碧  玉
中      華      民      國      九十二    年    十二    月    二十五    日
附錄論罪法條
毒品危害防制條例第十條第一項、第二項：
施用第一級毒品者，處六月以上五年以下有期徒刑。
施用第二級毒品者，處三年以下有期徒刑。


司法院資訊處製作；財團法人民間司法改革基金會備份。
